---
title: "Nuevos resultados"
author: "Juliana Zapata"
date: "`r Sys.Date()`"
output: 
  html_document:
    toc: true
    df_print: paged
    theme: cerulean
    code_folding: hide
---


```{r setup, include=FALSE}
knitr::opts_chunk$set(echo = TRUE,
                      warning = FALSE,
                      message = FALSE,
                      fig.align = "center")

library(tidyverse)
theme_set(theme_minimal())
```

# Datos

```{r}
# Bibliotecas
library(tidyverse)
library(readxl)

# Carga de datos
datos <- read_excel("~/Desktop/Artículos Scientific reports/Resubmission 2/Data/Datos/Clean data/ACP Analysis.xlsx") %>% 
  mutate(Moments = factor(Moments,
                          levels = c("Habituation", "Treatment", 
                                     "Break", "Final")))
datos
```

# Componentes Principales {.tabset .tabset-fade .tabset-pills}

## Retención de variabilidad

```{r}
library(FactoMineR)
library(factoextra)
library(DT)
acp <- PCA(
  X = datos %>% select(Active:Distressed) %>%
    select(-c(Apathetic, Distressed, Frustrated, Bored)),
  scale.unit = TRUE,
  graph = FALSE
)

as.data.frame(acp$eig) %>% 
  mutate_if(is.numeric, round, digits = 2) %>% 
  rownames_to_column(var = "component") %>% 
  datatable(extensions = 'Buttons', options = list(
     dom = 'Bfrtip',
     buttons = c('csv', 'excel', 'pdf')),
     rownames = FALSE)
```

- **Gráfico:**

```{r}
fviz_eig(acp, addlabels = TRUE)
```

## Contribución de variables

- **Tabla:**

```{r}
as.data.frame(acp$var$contrib) %>% 
  rownames_to_column(var = "variable") %>% 
  mutate_if(is.numeric, round, digits = 2) %>% 
  datatable(extensions = 'Buttons', options = list(
     dom = 'Bfrtip',
     buttons = c('csv', 'excel', 'pdf')),
     rownames = FALSE)
```

- **Gráfico:**

```{r, fig.height=7, fig.width=9}
library(ggsci)
library(tidytext)
as.data.frame(acp$var$contrib) %>% 
  rownames_to_column(var = "adjetivo") %>% 
  pivot_longer(cols = -adjetivo, names_to = "componente",
               values_to = "valor") %>% 
  mutate(componente = as_factor(componente),
         adjetivo = reorder_within(adjetivo, valor, componente)) %>% 
  ggplot(aes(x = adjetivo, y = valor, fill = componente,
             color = componente)) +
  facet_wrap(~componente, scales = "free") +
  geom_col(position = "dodge", alpha = 0.7) + 
  coord_flip() +
  scale_x_reordered() + 
  scale_color_npg() +
  scale_fill_npg() +
  labs(color = "", fill = "") +
  theme(legend.position = "top")
```


## Correlaciones

- **Tabla:**

```{r}
as.data.frame(acp$var$cor) %>% 
  rownames_to_column(var = "variable") %>% 
  mutate_if(is.numeric, round, digits = 2) %>% 
  datatable(extensions = 'Buttons', options = list(
     dom = 'Bfrtip',
     buttons = c('csv', 'excel', 'pdf')),
     rownames = FALSE)
```

- **Gráfico:**

```{r, fig.width=9}
as.data.frame(acp$var$cor) %>% 
  rownames_to_column(var = "variable") %>% 
  mutate(across(where(is.numeric), round, digits = 2)) %>% 
  pivot_longer(cols = -variable) %>% 
  ggplot(aes(x = variable, y = name, fill = value)) +
  geom_tile(color = "black") +
  geom_text(aes(label = value), color = "black") +
  scale_fill_gsea() +
  labs(x = "", y = "", fill = "Correlación:") +
  theme(legend.position = "top",
        axis.text.x = element_text(angle = 45, hjust = 1))
```

# Gráficos de componentes {.tabset .tabset-fade .tabset-pills}

## CP1 vs PC2

```{r}
fviz_pca_biplot(
  acp,
  col.ind = datos$Moments,
  palette = "npg",
  addEllipses = TRUE,
  label = "var",
  col.var = "black",
  repel = TRUE,
  legend.title = "Moments:",
  ellipse.type = "norm",
  ellipse.level = 0.5,
  select.var = list(contrib = 10),
  geom.ind = "point",
  pointshape = 21,
  pointsize = 2.5,
  fill.ind = datos$Moments
)  +
  theme_minimal() +
  theme(legend.position = "top") +
  labs(x = "Component 1", y = "Component 2",
       title = "")
```

## CP1 vs PC3

```{r}
fviz_pca_biplot(
  acp,
  axes = c(1, 3),
  col.ind = datos$Moments,
  palette = "npg",
  addEllipses = TRUE,
  label = "var",
  col.var = "black",
  repel = TRUE,
  legend.title = "Moments:",
  ellipse.type = "norm",
  ellipse.level = 0.5,
  select.var = list(contrib = 10),
  geom.ind = "point",
  pointshape = 21,
  pointsize = 2.5,
  fill.ind = datos$Moments
)  +
  theme_minimal() +
  theme(legend.position = "top") +
  labs(x = "Component 1", y = "Component 3",
       title = "")
```

## CP2 vs PC3

```{r}
fviz_pca_biplot(
  acp,
  axes = c(2, 3),
  col.ind = datos$Moments,
  palette = "npg",
  addEllipses = TRUE,
  label = "var",
  col.var = "black",
  repel = TRUE,
  legend.title = "Moments:",
  ellipse.type = "norm",
  ellipse.level = 0.5,
  select.var = list(contrib = 10),
  geom.ind = "point",
  pointshape = 21,
  pointsize = 2.5,
  fill.ind = datos$Moments
)  +
  theme_minimal() +
  theme(legend.position = "top") +
  labs(x = "Component 2", y = "Component 3",
       title = "")
```

## CP1 vs CP2 vs CP3 - Estático

```{r}
cp1 <- acp$ind$coord[, 1]
cp2 <- acp$ind$coord[, 2]
cp3 <- acp$ind$coord[, 3]

colors <- pal_npg("nrc")(4)
colors <- colors[as.numeric(datos$Moments)]

library(scatterplot3d)
s3d <- scatterplot3d(
  x = cp1,
  y = cp2,
  z = cp3,
  pch = 19,
  color = colors,
  grid = TRUE,
  xlab = "CP1",
  ylab = "CP2",
  zlab = "CP3",
  box = FALSE
)
legend(s3d$xyz.convert(8, 4, 5.5),
       legend = levels(datos$Moments),
       col = pal_npg("nrc")(4),
       pch = 19, box.col = "white")
```

## CP1 vs CP2 vs CP3 - Interactivo

```{r}
datos$cp1 <- cp1
datos$cp2 <- cp2
datos$cp3 <- cp3

library(plotly)
fig <- plot_ly(data = datos,
               x = ~cp1, y = ~cp2, z = ~cp3,
               color = ~Moments,
               colors = pal_npg("nrc")(4))
fig <- fig %>% add_markers()
fig

```

# Inferencia {.tabset .tabset-fade .tabset-pills}

## Distribuciones

```{r}
datos %>% 
  select(Moments, cp1:cp3) %>% 
  pivot_longer(cols = -Moments) %>% 
  ggplot(aes(x = value)) +
  facet_wrap(~name) +
  geom_density()
```

## Boxplots

```{r}
datos %>% 
  select(Moments, cp1:cp3) %>% 
  pivot_longer(cols = -Moments) %>% 
  ggplot(aes(x = Moments, y = value, color = name, fill = name)) +
  geom_boxplot(alpha = 0.5) +
  scale_fill_npg() +
  scale_color_npg() +
  labs(color = "", fill = "")
```

## Anova CP1

- **Resultado análisis de varianza:**

```{r}
anova_cp1 <- aov(cp1 ~ Moments, data = datos)
tidy(anova_cp1)
```

- **Estimación de medias:**

```{r}
library(emmeans)
emmeans(anova_cp1, specs = "Moments")
```

- **Diferencias entre medias - Tabla:**

```{r}
tidy(TukeyHSD(anova_cp1))
```


- **Diferencias entre medias - Gráfico:**

```{r}
tidy(TukeyHSD(anova_cp1)) %>% 
  ggplot(aes(x = contrast, y = estimate, ymin = conf.low, ymax = conf.high)) +
  geom_point() +
  geom_errorbar(width = 0.2) +
  geom_hline(yintercept = 0, linetype = 2, color = "red") +
  coord_flip()
```

- **Residuales:**

```{r}
par(mfrow = c(2, 2))
plot(anova_cp1)
```

## Anova CP2

- **Resultado análisis de varianza:**

```{r}
anova_cp2 <- aov(cp2 ~ Moments, data = datos)
tidy(anova_cp2)
```

- **Estimación de medias:**

```{r}
emmeans(anova_cp2, specs = "Moments")
```

- **Diferencias entre medias - Tabla:**

```{r}
tidy(TukeyHSD(anova_cp2))
```


- **Diferencias entre medias - Gráfico:**

```{r}
tidy(TukeyHSD(anova_cp2)) %>% 
  ggplot(aes(x = contrast, y = estimate, ymin = conf.low, ymax = conf.high)) +
  geom_point() +
  geom_errorbar(width = 0.2) +
  geom_hline(yintercept = 0, linetype = 2, color = "red") +
  coord_flip()
```

- **Residuales:**

```{r}
par(mfrow = c(2, 2))
plot(anova_cp2)
```

## Anova CP3

- **Resultado análisis de varianza:**

```{r}
anova_cp3 <- aov(cp3 ~ Moments, data = datos)
tidy(anova_cp3)
```

- **Estimación de medias:**

```{r}
emmeans(anova_cp3, specs = "Moments")
```

- **Diferencias entre medias - Tabla:**

```{r}
tidy(TukeyHSD(anova_cp3))
```


- **Diferencias entre medias - Gráfico:**

```{r}
tidy(TukeyHSD(anova_cp3)) %>% 
  ggplot(aes(x = contrast, y = estimate, ymin = conf.low, ymax = conf.high)) +
  geom_point() +
  geom_errorbar(width = 0.2) +
  geom_hline(yintercept = 0, linetype = 2, color = "red") +
  coord_flip()
```

- **Residuales:**

```{r}
par(mfrow = c(2, 2))
plot(anova_cp3)
```

# Modelos Mixtos {.tabset .tabset-fade .tabset-pills}

## Variación individual (1)

- **CP1:**

```{r, fig.width=9, fig.height=6}
datos %>%  
  mutate(Individuo = as_factor(Individuo)) %>% 
  group_by(Moments, Individuo) %>% 
  summarise(promedio_cp = mean(cp1)) %>% 
  ggplot(aes(x = Moments, y = promedio_cp, color = Individuo, group = Individuo)) +
  geom_point() +
  geom_line() +
  labs(color = "") +
  guides(colour = guide_legend(nrow = 3)) +
  theme(legend.position = "top")
```

- **CP2:**

```{r, fig.width=9, fig.height=6}
datos %>%  
  mutate(Individuo = as_factor(Individuo)) %>% 
  group_by(Moments, Individuo) %>% 
  summarise(promedio_cp = mean(cp2)) %>% 
  ggplot(aes(x = Moments, y = promedio_cp, color = Individuo, group = Individuo)) +
  geom_point() +
  geom_line() +
  labs(color = "") +
  guides(colour = guide_legend(nrow = 3)) +
  theme(legend.position = "top")
```

## Variación individual (2)

- **CP1:**

```{r, fig.width=9, fig.height=10}
datos %>%  
  mutate(Individuo = as_factor(Individuo)) %>% 
  group_by(Moments, Individuo) %>% 
  summarise(promedio_cp = mean(cp1)) %>% 
  ggplot(aes(x = Moments, y = promedio_cp, color = Individuo, group = Individuo)) +
  facet_wrap(~Individuo, scales = "free", ncol = 5) +
  geom_point() +
  geom_line() +
  labs(color = "") +
  theme(legend.position = "none",
        axis.text.x = element_text(angle = 45, hjust = 1))
```

- **CP2:**

```{r, fig.width=9, fig.height=10}
datos %>%  
  mutate(Individuo = as_factor(Individuo)) %>% 
  group_by(Moments, Individuo) %>% 
  summarise(promedio_cp = mean(cp2)) %>% 
  ggplot(aes(x = Moments, y = promedio_cp, color = Individuo, group = Individuo)) +
  facet_wrap(~Individuo, scales = "free", ncol = 5) +
  geom_point() +
  geom_line() +
  labs(color = "") +
  theme(legend.position = "none",
        axis.text.x = element_text(angle = 45, hjust = 1))
```

```{r}
datos %>% filter(Pieza == "Pieza4")
```


## Modelo CP1

- **Análisis de varianza:**

```{r}
library(nlme)
mod_cp1 <- lme(cp1 ~ Moments, method = "REML", 
               random = ~ Moments | Individuo,
               data = datos,
               control = lmeControl(opt = "optim"))

tidy(car::Anova(mod_cp1, type = "II"))
```

- **Estimación de medias:**

```{r}
emmeans(mod_cp1, specs = "Moments")
```

- **Diferencias entre medias - Tabla:**

```{r}
tidy(pairs(emmeans(mod_cp1, ~Moments))) %>% 
  dplyr::select(contrast, estimate, std.error, adj.p.value)
```

- **Diferencias entre medias - Gráfico:**

```{r}
library(multcomp)
library(multcompView)

medias <- as.data.frame(cld(emmeans(mod_cp1, ~Moments), 
                            alpha = 0.05, Letters = letters,
                            adjust = "tukey"))


medias  %>% 
  ggplot(aes(x = Moments, y = emmean, ymin = emmean - SE,
             ymax = emmean + SE)) +
  geom_point(position = position_dodge(0.9), alpha = 1) +
  geom_errorbar(width = 0.1) +
  geom_line(aes(group = 1)) +
  geom_text(aes(label = .group, y = emmean),
            position = position_dodge(0.9),
            show.legend = FALSE, color = "black",
            hjust = -0.3,
            vjust = -0.5) +
  scale_color_grey() +
  scale_fill_grey() +
  geom_hline(yintercept = 0, color = "black", linetype = 2) +
  labs(y = "", x = "Moments") +
  theme_bw() +
  theme(legend.position = "none") 
```

- **Residuales:**

```{r}
par(mfrow = c(1, 2))
#plot(mod_cp1)

residuales <- mod_cp1$residuals[, 1]
ajustados <- mod_cp1$fitted[, 1]

qqnorm(residuales)
qqline(residuales)

plot(x = ajustados, y = residuales)
abline(h = 0, col = "red", lty = 2)
```

## Modelo CP2

- **Análisis de varianza:**

```{r}
mod_cp2 <- lme(cp2 ~ Moments, method = "REML", 
               random = ~ Moments | Individuo,
               data = datos,
               control = lmeControl(opt = "optim"))

tidy(car::Anova(mod_cp2, type = "II"))
```

- **Estimación de medias:**

```{r}
emmeans(mod_cp2, specs = "Moments")
```

- **Diferencias entre medias - Tabla:**

```{r}
tidy(pairs(emmeans(mod_cp2, ~Moments))) %>% 
  dplyr::select(contrast, estimate, std.error, adj.p.value)
```

- **Diferencias entre medias - Gráfico:**

```{r}
medias2 <- as.data.frame(cld(emmeans(mod_cp2, ~Moments), 
                            alpha = 0.05, Letters = letters,
                            adjust = "tukey"))


medias2  %>%  
  ggplot(aes(x = Moments, y = emmean, ymin = emmean - SE,
             ymax = emmean + SE)) +
  geom_point(position = position_dodge(0.9), alpha = 1) +
  geom_errorbar(width = 0.1) +
  geom_line(aes(group = 1)) +
  geom_text(aes(label = .group, y = emmean),
            position = position_dodge(0.9),
            show.legend = FALSE, color = "black",
            hjust = -0.3,
            vjust = -0.5) +
  scale_color_grey() +
  scale_fill_grey() +
  geom_hline(yintercept = 0, color = "black", linetype = 2) +
  labs(y = "", x = "Moments") +
  theme_bw() +
  theme(legend.position = "none") 
```

- **Residuales:**

```{r}
par(mfrow = c(1, 2))
#plot(mod_cp1)

residuales2 <- mod_cp2$residuals[, 1]
ajustados2 <- mod_cp2$fitted[, 1]

qqnorm(residuales2)
qqline(residuales2)

plot(x = ajustados2, y = residuales2)
abline(h = 0, col = "red", lty = 2)
```

# Exportando gráficos 

```{r, eval=FALSE}
# Exportando gráfico pdf
ggsave(filename = "graphics_paper/acp.pdf", 
       plot = g1,
       device = "pdf",
       dpi = 96,
       units = "cm",
       width = 35.14, # igual a 531px
       height = 14.05) # igual a 1328px

# Exportando gráfico Tiff
ggsave(filename = "graphics_paper/acp.tiff", 
       plot = g1,
       device = "tiff",
       dpi = 96,
       units = "cm",
       width = 35.14, # igual a 531px
       height = 14.05) # igual a 1328px
```


