---
title: "ACP kindofmusic MUSICALES"
author: "Juliana Zapata"
date: "16/7/2021"
output: html_document
---

```{r setup, include=FALSE}
knitr::opts_chunk$set(echo = TRUE)

```

```{r}
# Bibliotecas
library(tidyverse)
library(readxl)

# Carga de datos
datos <- read_excel("~/Desktop/Artículos scientific reports/EmocionesMusica2.xlsx", 
    sheet = "Hoja2")%>% 
  mutate(kindofmusic = factor(kindofmusic,
                          levels = c("Grupo1", "Grupo2", 
                                     "Grupo3")))
datos
```
# Componentes Principales {.tabset .tabset-fade .tabset-pills}

## Retención de variabilidad

```{r}
library(FactoMineR)
library(factoextra)
library(DT)
acp <- PCA(
  X = datos %>% select(Active:Distressed) %>%
    select(-c(Apathetic, Distressed, Frustrated, Bored)),
  scale.unit = TRUE,
  graph = FALSE
)

as.data.frame(acp$eig) %>% 
  mutate_if(is.numeric, round, digits = 2) %>% 
  rownames_to_column(var = "component") %>% 
  datatable(extensions = 'Buttons', options = list(
     dom = 'Bfrtip',
     buttons = c('csv', 'excel', 'pdf')),
     rownames = FALSE)
```
- **Gráfico:**

```{r}
fviz_eig(acp, addlabels = TRUE)
```

## Contribución de variables

- **Tabla:**

```{r}
as.data.frame(acp$var$contrib) %>% 
  rownames_to_column(var = "variable") %>% 
  mutate_if(is.numeric, round, digits = 2) %>% 
  datatable(extensions = 'Buttons', options = list(
     dom = 'Bfrtip',
     buttons = c('csv', 'excel', 'pdf')),
     rownames = FALSE)
```

- **Gráfico:**

```{r, fig.height=7, fig.width=9}
library(ggsci)
library(tidytext)
as.data.frame(acp$var$contrib) %>% 
  rownames_to_column(var = "adjetivo") %>% 
  pivot_longer(cols = -adjetivo, names_to = "componente",
               values_to = "valor") %>% 
  mutate(componente = as_factor(componente),
         adjetivo = reorder_within(adjetivo, valor, componente)) %>% 
  ggplot(aes(x = adjetivo, y = valor, fill = componente,
             color = componente)) +
  facet_wrap(~componente, scales = "free") +
  geom_col(position = "dodge", alpha = 0.7) + 
  coord_flip() +
  scale_x_reordered() + 
  scale_color_npg() +
  scale_fill_npg() +
  labs(color = "", fill = "") +
  theme(legend.position = "top")
```

## Correlaciones

- **Tabla:**

```{r}
as.data.frame(acp$var$cor) %>% 
  rownames_to_column(var = "variable") %>% 
  mutate_if(is.numeric, round, digits = 2) %>% 
  datatable(extensions = 'Buttons', options = list(
     dom = 'Bfrtip',
     buttons = c('csv', 'excel', 'pdf')),
     rownames = FALSE)
```

# Gráficos de componentes {.tabset .tabset-fade .tabset-pills}

## CP1 vs PC2

```{r}
fviz_pca_biplot(
  acp,
  col.ind = datos$kindofmusic,
  palette = "npg",
  addEllipses = TRUE,
  label = "var",
  col.var = "black",
  repel = TRUE,
  legend.title = "kindofmusic",
  ellipse.type = "norm",
  ellipse.level = 0.5,
  select.var = list(contrib = 16),
  geom.ind = "point",
  pointshape = 21,
  pointsize = 2.5,
  fill.ind = datos$kindofmusic
)  +
  theme_minimal() +
  theme(legend.position = "top") +
  labs(x = "Component 1", y = "Component 2",
       title = "")
```

## CP1 vs PC3

```{r}
fviz_pca_biplot(
  acp,
  axes = c(1, 3),
  col.ind = datos$kindofmusic,
  palette = "npg",
  addEllipses = TRUE,
  label = "var",
  col.var = "black",
  repel = TRUE,
  legend.title = "kindofmusic",
  ellipse.type = "norm",
  ellipse.level = 0.5,
  select.var = list(contrib = 10),
  geom.ind = "point",
  pointshape = 21,
  pointsize = 2.5,
  fill.ind = datos$kindofmusic
)  +
  theme_minimal() +
  theme(legend.position = "top") +
  labs(x = "Component 1", y = "Component 3",
       title = "")
```

## CP2 vs PC3

```{r}
fviz_pca_biplot(
  acp,
  axes = c(2, 3),
  col.ind = datos$kindofmusic,
  palette = "npg",
  addEllipses = TRUE,
  label = "var",
  col.var = "black",
  repel = TRUE,
  legend.title = "kindofmusic",
  ellipse.type = "norm",
  ellipse.level = 0.5,
  select.var = list(contrib = 10),
  geom.ind = "point",
  pointshape = 21,
  pointsize = 2.5,
  fill.ind = datos$kindofmusic
)  +
  theme_minimal() +
  theme(legend.position = "top") +
  labs(x = "Component 2", y = "Component 3",
       title = "")
```
# Inferencia {.tabset .tabset-fade .tabset-pills}

## Distribuciones


## CP1 vs CP2 vs CP3 - Estático

```{r}
cp1 <- acp$ind$coord[, 1]
cp2 <- acp$ind$coord[, 2]
cp3 <- acp$ind$coord[, 3]

colors <- pal_npg("nrc")(4)
colors <- colors[as.numeric(datos$kindofmusic)]

library(scatterplot3d)
s3d <- scatterplot3d(
  x = cp1,
  y = cp2,
  z = cp3,
  pch = 19,
  color = colors,
  grid = TRUE,
  xlab = "CP1",
  ylab = "CP2",
  zlab = "CP3",
  box = FALSE
)
legend(s3d$xyz.convert(8, 4, 5.5),
       legend = levels(datos$kindofmusic),
       col = pal_npg("nrc")(4),
       pch = 19, box.col = "white")
```

## CP1 vs CP2 vs CP3 - Interactivo

```{r}
datos$cp1 <- cp1
datos$cp2 <- cp2
datos$cp3 <- cp3

datos %>% 
  select(kindofmusic, cp1:cp3) %>% 
  pivot_longer(cols = -kindofmusic) %>% 
  ggplot(aes(x = value)) +
  facet_wrap(~name) +
  geom_density()
```

# Modelos Mixtos {.tabset .tabset-fade .tabset-pills}

## Variación individual (1)

- **CP1:**

```{r, fig.width=9, fig.height=6}
datos %>%  
  mutate(Individuo = as_factor(Individuo)) %>% 
  group_by(kindofmusic, Individuo) %>% 
  summarise(promedio_cp = mean(cp1)) %>% 
  ggplot(aes(x = kindofmusic, y = promedio_cp, color = Individuo, group = Individuo)) +
  geom_point() +
  geom_line() +
  labs(color = "") +
  guides(colour = guide_legend(nrow = 3)) +
  theme(legend.position = "top")
```

- **CP2:**

```{r, fig.width=9, fig.height=6}
datos %>%  
  mutate(Individuo = as_factor(Individuo)) %>% 
  group_by(kindofmusic, Individuo) %>% 
  summarise(promedio_cp = mean(cp2)) %>% 
  ggplot(aes(x = kindofmusic, y = promedio_cp, color = Individuo, group = Individuo)) +
  geom_point() +
  geom_line() +
  labs(color = "") +
  guides(colour = guide_legend(nrow = 3)) +
  theme(legend.position = "top")
```


```{r}
datos %>% filter(Pieza == "Pieza4")
```


## Modelo CP1

- **Análisis de varianza:**

```{r}
library(nlme)
library(emmeans)
mod_cp1 <- lme(cp1 ~ kindofmusic, method = "REML", 
               random = ~ kindofmusic | Individuo,
               data = datos,
               control = lmeControl(opt = "optim"))

tidy(car::Anova(mod_cp1, type = "II"))
```

- **Estimación de medias:**

```{r}
emmeans(mod_cp1, specs = "kindofmusic")
```

- **Diferencias entre medias - Tabla:**

```{r}
tidy(pairs(emmeans(mod_cp1, ~kindofmusic))) %>% 
  dplyr::select(contrast, estimate, std.error, adj.p.value)
```

- **Diferencias entre medias - Gráfico:**

```{r}
library(multcomp)
library(multcompView)

medias <- as.data.frame(cld(emmeans(mod_cp1, ~kindofmusic), 
                            alpha = 0.05, Letters = letters,
                            adjust = "tukey"))


medias  %>% 
  ggplot(aes(x = kindofmusic, y = emmean, ymin = emmean - SE,
             ymax = emmean + SE)) +
  geom_point(position = position_dodge(0.9), alpha = 1) +
  geom_errorbar(width = 0.1) +
  geom_line(aes(group = 1)) +
  geom_text(aes(label = .group, y = emmean),
            position = position_dodge(0.9),
            show.legend = FALSE, color = "black",
            hjust = -0.3,
            vjust = -0.5) +
  scale_color_grey() +
  scale_fill_grey() +
  geom_hline(yintercept = 0, color = "black", linetype = 2) +
  labs(y = "", x = "kindofmusic") +
  theme_bw() +
  theme(legend.position = "none") 
```

- **Residuales:**

```{r}
par(mfrow = c(1, 2))
#plot(mod_cp1)

residuales <- mod_cp1$residuals[, 1]
ajustados <- mod_cp1$fitted[, 1]

qqnorm(residuales)
qqline(residuales)

plot(x = ajustados, y = residuales)
abline(h = 0, col = "red", lty = 2)
```

## Modelo CP2

- **Análisis de varianza:**

```{r}
mod_cp2 <- lme(cp2 ~ kindofmusic, method = "REML", 
               random = ~ kindofmusic | Individuo,
               data = datos,
               control = lmeControl(opt = "optim"))

tidy(car::Anova(mod_cp2, type = "II"))
```

- **Estimación de medias:**

```{r}
emmeans(mod_cp2, specs = "kindofmusic")
```

- **Diferencias entre medias - Tabla:**

```{r}
tidy(pairs(emmeans(mod_cp2, ~kindofmusic))) %>% 
  dplyr::select(contrast, estimate, std.error, adj.p.value)
```

- **Diferencias entre medias - Gráfico:**

```{r}
medias2 <- as.data.frame(cld(emmeans(mod_cp2, ~kindofmusic), 
                            alpha = 0.05, Letters = letters,
                            adjust = "tukey"))


medias2  %>%  
  ggplot(aes(x = kindofmusic, y = emmean, ymin = emmean - SE,
             ymax = emmean + SE)) +
  geom_point(position = position_dodge(0.9), alpha = 1) +
  geom_errorbar(width = 0.1) +
  geom_line(aes(group = 1)) +
  geom_text(aes(label = .group, y = emmean),
            position = position_dodge(0.9),
            show.legend = FALSE, color = "black",
            hjust = -0.3,
            vjust = -0.5) +
  scale_color_grey() +
  scale_fill_grey() +
  geom_hline(yintercept = 0, color = "black", linetype = 2) +
  labs(y = "", x = "kindofmusic") +
  theme_bw() +
  theme(legend.position = "none") 
```

- **Residuales:**m

```{r}
par(mfrow = c(1, 2))
#plot(mod_cp1)

residuales2 <- mod_cp2$residuals[, 1]
ajustados2 <- mod_cp2$fitted[, 1]

qqnorm(residuales2)
qqline(residuales2)

plot(x = ajustados2, y = residuales2)
abline(h = 0, col = "red", lty = 2)
```
```{r, eval=FALSE}
library(readxl)
datosCLUSTER <- read_excel("~/Desktop/Artículos Scientific reports/BaseACPyclúster.xlsx",
                           sheet = "Hoja5")
datosCLUSTER
```


#Escalando variable
```{r}
datosCLUSTER
  datosCLUSTER3 <- datosCLUSTER[ , -c(1:3, 11, 13, 21, 23)]
escaladas <- scale(x = datosCLUSTER3, scale = TRUE, center = TRUE)
```

## Cluster con K_means
```{r}
cluster2 <- kmeans(x= escaladas, centers = 2, nstart = 50)
cluster3 <- kmeans(x= escaladas, centers = 3, nstart = 50)
cluster4 <- kmeans(x= escaladas, centers = 4, nstart = 50)
cluster5 <- kmeans(x= escaladas, centers = 5, nstart = 50)
cluster6 <- kmeans(x= escaladas, centers = 6, nstart = 50)
```

## Resumen del K-means con K=2

```{r}
cluster2
```
## Resumen del K-means con K=3

```{r}
cluster3
```

```{r}
cluster4
```

## Resumen del K-means con K=5

```{r}
library(corrplot)
library(dplyr)
library(FactoMineR)
library(factoextra)
library(ggrepel)
library(ggplot2)
library(grDevices)
cluster5
```

## k-means gráfico 2 (k = 3)

```{r, fig.width=8, fig.height=6}
fviz_cluster(object = cluster3, data = escaladas,
             show.clust.cent = TRUE, ellipse = TRUE, geom = "point", repel= TRUE) +
  geom_vline(xintercept = 0, lwd = 0.7, lty = 2) +
  geom_hline(yintercept = 0, lwd = 0.7, lty = 2) +
  labs(title = "Resultados de clusterización con K-Means (k = 3)") +
  geom_text_repel(label = datosCLUSTER$PieceCode, size=3, repel=TRUE, nudge_y = 0.5)
```

- **Gráficar variables en los primeros 3 componentes:**

```{r, fig.width=9}
library(ggpubr)
ggarrange(
  fviz_pca_var(acp, axes = c(1, 2),
             select.var = list(contrib = 10), repel = TRUE) +
    labs(title = ""),
  
  fviz_pca_var(acp, axes = c(1, 3),
             select.var = list(contrib = 10), repel = TRUE)+
    labs(title = ""),
  
  fviz_pca_var(acp, axes = c(2, 3),
             select.var = list(contrib = 10), repel = TRUE)+
    labs(title = ""),
  
  ncol = 3
)
```
```{r, fig.width=10, fig.height=5}
datos$Dim1 <- acp$ind$coord[, 1]
datos$Dim2 <- acp$ind$coord[, 2]
datos$Dim3 <- acp$ind$coord[, 3]

fviz_cluster(object = cluster3, data = escaladas, stand = TRUE, geom = c("point", "text"),
      repel = FALSE, show.clust.cent = TRUE, frame = TRUE,
      frame.type = "convex", frame.level = 0.95, frame.alpha = 0.2,
      pointsize = 2, labelsize = 4, title = "Cluster plot",
      jitter = list(what = "label", width = NULL, height = NULL),
      outlier.color = "black", outlier.shape = 19)
```

## k-means gráfico 2 (k = 3)

```{r, fig.width=10, fig.height=5}
datos$Dim1 <- acp$ind$coord[, 1]
datos$Dim2 <- acp$ind$coord[, 2]
datos$Dim3 <- acp$ind$coord[, 3]

ggarrange(
fviz_cluster(object = cluster3, data = escaladas,
             show.clust.cent = TRUE, ellipse = TRUE, 
             geom = c("point"), labelsize=10, repel = TRUE) +
  scale_shape(guide=FALSE) +
  geom_vline(xintercept = 0, lwd = 0.7, lty = 2) +
  geom_hline(yintercept = 0, lwd = 0.7, lty = 2) +
  geom_text_repel(label = datosCLUSTER$PieceCode, size=4, nudge_y = 0.3) +
        theme(plot.margin = margin(4, 0, 4, 0, "pt"),
        panel.background=element_blank(),
        panel.border=element_blank(),
        panel.grid.major=element_blank(),
        panel.grid.minor=element_blank(),
        plot.background=element_blank(),
        legend.position = c(.95, .95),
        legend.justification = c("right", "top"),
        legend.box.just = "right",
        legend.margin = margin(6, 6, 6, 6)
         )+
        labs(x = "PC1(39.5%)", y = "PC2(19.4%)",
        title = "A"),


  fviz_pca_var(acp, axes = c(1, 2),  
               select.var = list(contrib = 16), graph=FALSE,
               geom = c("arrow", "text"), col.var = "black", labelsize=4,
               fill.var = "grey", alpha.var = 0, col.quanti.sup = "blue",
               repel = TRUE) +
        theme(panel.background=element_blank(),
        panel.border=element_blank(),
        panel.grid.major=element_blank(),
        panel.grid.minor=element_blank(),
        plot.background=element_blank()) +
        labs(x = "PC1(39.5%)", y = "PC2(19.4%)",
        title = "B", color = ""),
    ncol = 2)

```

```{r,fig.width=10, fig.height=5}

fviz_cluster(object = cluster3, data = escaladas,
  axes = c(1, 2), geom = c("point"), repel = TRUE,
             palette = c("#00AFBB", "#E7B800", "#BFA19C"),
             show.clust.cent = TRUE,
             ellipse = "TRUE",
             shape = NULL,
             ggtheme = theme_minimal(),
             alpha = 0) +
geom_vline(xintercept = 0, lwd = 0.4, lty = 2) +
geom_hline(yintercept = 0, lwd = 0.4, lty = 2) +  
geom_text_repel(label = datosCLUSTER$PieceCode,
                box.padding = 0.1,
                min.segment.length = 0.5) +
        theme(panel.background=element_blank(),
        panel.border=element_blank(),
        panel.grid.major=element_blank(),
        panel.grid.minor=element_blank(),
        plot.background=element_blank(),
        legend.position = "top") +
        labs(x = "PC1(39.5%)", y = "PC2(19.4%)",
        title = "A")
```

```{r, fig.width=10, fig.height=5}

library(ggplot2)
library(ggpubr)
# Cp1 vs Cp2
  g1 <- 
ggarrange(

  fviz_cluster(object = cluster3, data = escaladas,
  axes = c(1, 2), geom = c("point"), repel = TRUE,
             label.size = 2,
             palette = c("#00AFBB", "#E7B800", "#BFA19C"),
             show.clust.cent = TRUE,
             ellipse = "TRUE",
             ggtheme = theme_minimal(),
             alpha = 0) +
geom_vline(xintercept = 0, lwd = 0.4, lty = 2) +
geom_hline(yintercept = 0, lwd = 0.4, lty = 2) + 
geom_text_repel(label = datosCLUSTER$PieceCode,
                box.padding = 0.1,
                min.segment.length = 0.5) +
        theme(panel.background=element_blank(),
        panel.border=element_blank(),
        panel.grid.major=element_blank(),
        panel.grid.minor=element_blank(),
        plot.background=element_blank(),
        legend.position = c(.95, .95),
        legend.justification = c("right", "top"),
        legend.box.just = "right",
        legend.margin = margin(6, 6, 6, 6)) +
        labs(x = "PC1(39.5%)", y = "PC2(19.4%)",
        title = "A"),

  fviz_pca_var(acp, axes = c(1, 2),  
               select.var = list(contrib = 16), graph=FALSE,
               geom = c("text"), col.var = "black", labelsize=4,
               fill.var = "white", alpha.var = 0, col.quanti.sup = "blue",
               repel = TRUE) +
        geom_vline(xintercept = 0, size = 0.1, lty = 2, color = "Black") +
        geom_hline(yintercept = 0, size = 0.1, lty = 2, color = "Black") +
        theme(panel.background=element_blank(),
        panel.border=element_blank(),
        panel.grid.major=element_blank(),
        panel.grid.minor=element_blank(),
        plot.background=element_blank()) +
        labs(x = "PC1(39.5%)", y = "PC2(19.4%)",
        title = "B", color = ""),
    ncol = 2)
  
  g1


# Exportando gráfico Tiff
ggsave(filename = "graphics_paper2/acp.tiff", 
       plot = g1,
       device = "tiff",
       dpi = 96,
       units = "cm",
       width = 35.14, # igual a 531px
       height = 14.05) # igual a 1328px
```

```{r, fig.width=8, fig.height=6.5}
fviz_cluster(object = cluster3, data = escaladas,
  axes = c(1, 2), geom = c("point", "text"), repel = TRUE,
             palette = c("#00AFBB", "#E7B800", "#BFA19C", "#6794a7", "#D7D29E"),
             show.clust.cent = TRUE,
             ellipse = "TRUE",
             ggtheme = theme_light(),
             alpha = 0) +
geom_vline(xintercept = 0, lwd = 0.3, lty = 2) +
geom_hline(yintercept = 0, lwd = 0.4, lty = 2) + 
        theme(panel.background=element_blank(),
        panel.border=element_blank(),
        panel.grid.major=element_blank(),
        panel.grid.minor=element_blank(),
        plot.background=element_blank()) +
        labs(x = "PC1(39.5%)", y = "PC2(19.4%)",
        title = "")

```   


## k-means gráfico 2 (k = 4)

```{r, fig.width=8, fig.height=6.5}
fviz_cluster(object = cluster4, data = escaladas,
             show.clust.cent = TRUE, ellipse = TRUE, geom = "point") +
  geom_vline(xintercept = 0, lwd = 0.7, lty = 2) +
  geom_hline(yintercept = 0, lwd = 0.7, lty = 2) +
  labs(title = "Resultados de clusterización con K-Means (k = 4)") +
  geom_text(label = datosCLUSTER$MusicalPiece, size=3, nudge_y = 0.3)
```

## k-means gráfico 2 (k = 5)

```{r, fig.width=10, fig.height=10}
fviz_cluster(object = cluster5, data = escaladas,
             show.clust.cent = TRUE, ellipse = TRUE, repel = TRUE, geom = "point") +
  geom_vline(xintercept = 0, lwd = 0.7, lty = 2) +
  geom_hline(yintercept = 0, lwd = 0.7, lty = 2) +
  labs(title = "Resultados de clusterización con K-Means (k = 5)") +
  geom_text(label = datosCLUSTER$MusicalPiece, size=3, nudge_y = 0.3, repel=TRUE)
```